【裁判字號】    95,交聲,324
【裁判日期】    950116
【裁判案由】    違反道路交通管理處罰條例聲明異議
【裁判全文】
臺灣桃園地方法院交通事件裁定    95年度交聲字第324 號
原處分機關  交通部公路總局新竹區監理所中壢監理站
異  議  人
即受處分人  甲○○
上列異議人即受處分人因違反道路交通管理處罰條例案件，對於
交通部公路總局新竹區監理所中壢監理站94年8 月11日壢監裁字
第裁53－Z00000000 號裁決書聲明異議，本院裁定如下：
    主  文
異議駁回。
    理  由
一、異議人即受處分人於民國94年5 月19日6 時35分，駕駛車牌
    號碼592 ─GS號營業大貨車，行經國道1號南向154公里處，
    ，因行速111 公里，限速100 公里，超速11公里，為雷射槍
    測定違規舉發，經內政部警政署國道公路警察局第三警察隊
    執勤員警依道路交通管理處罰條例第33條第1 項之規定，製
    發公警局交字第Z00000000 號舉發違反道路交通管理事件通
    知單（下稱舉發通知單），並當場將舉發通知單交付予異議
    人，並於移送聯註明「交付駕駛人，自稱未違規」。原處分
    機關以異議人違規事實明確，而於94年8 月11日以壢監裁字
    第裁53-Z00000000 號裁決書裁處罰鍰新臺幣（下同）6,000
    元，並記違規點數1 點。
二、異議意旨如附件。
三、按行為後法律或自治條例有變更者，適用行政機關最初裁處
    時之法律或自治條例。但裁處前之法律或自治條例有利於受
    處罰者，適用最有利於受處罰者之規定，行政罰法第5 條定
    有明文。本件異議人即受處分人行為後，道路交通管理處罰
    條例第33條，業於民國94年12月28日修正公布，並於95年7
    月1 日施行，比較修法前後對於汽車行駛於高速公路而不遵
    管制規定之違規行為之罰則，均處汽車駕駛人3,000 元以上
    6,000 元以下罰鍰，並記違規點數1 點，依行政罰法第5 條
    規定，自應適用行政機關最初裁處時之法律即修正後道路交
    通管理處罰條例第33條第1 項、第63條第1 項第1 款之規定
    論處，核先敘明。
四、經查：
（一）異議人於94年5 月19日6 時35分許，駕駛車牌號碼592 ─
      GS號營業大貨車行經國道一號高速公路南向154 公里處，
      以時速154 公里超速行駛之違規事實，業據證人即當日舉
      發本件違規事件之員警陳繼昌於本院訊問時證稱：94年5
      月19日伊擔任國道公路警察局第三警察隊泰安分隊，本案
      係伊與王鎮嘉警員執行6 時至10時巡邏勤務時所取締，渠
      等在南下154 公里處守望，由伊持雷射槍測速。當時為早
      上，故車輛很少，異議人駕駛大貨車駛來，伊便用雷射槍
      對準，發現異議人之時速為111 公里，該處速限為100 公
      里，異議人超速11公里，伊便將異議人攔下，出示雷射槍
      予異議人，並告知異議人渠等所使用之儀器係國外進口，
      進口時附有廠商測試文件，該檢測文件亦經臺北地方法院
      認證，該儀器精準度無誤，經渠等以前開儀器測得其車速
      為111 公里。渠等開立舉發單予異議人，但異議人認為其
      未超速，故不願簽收，但渠等有將舉發單交予異議人，異
      議人亦有當場收受等語明確（見本院95年8 月21日訊問筆
      錄）。證人陳繼昌業已明確證述異議人確有超速等情，而
      證人陳繼昌係於執行勤務中發覺異議人前開違規情事，其
      與異議人應無夙怨嫌隙，實無必要甘冒偽證重責而捏造前
      開情節誣陷異議人，證人陳繼昌前開所述自可採信。
（二）再本件警員所用以施測之雷達測速槍，係國外進口之最先
      進測速科技器材，符合國際檢驗規定，並經本國法院認證
      ，可確信其準確度，該雷射槍測速器係以雷射光束瞄準單
      一受測目標進行偵測，不受其他車輛干擾等情，亦有內政
      部警政署國道公路警察局第三警察隊95年5 月10日公警三
      交字第0950370886號函、測試報告、臺灣臺北地方法院認
      證書各1 份在卷可佐，本件執勤警員所使用之雷射槍測速
      器之準確度，應係值得信賴。
（三）綜上，本件異議人前開違規情事，業據證人陳繼昌證述明
      確，且儀器測試報告在卷足佐其儀器準確性，異議人雖以
      其與前車保持等距行駛，而前車未經員警舉發超速及其行
      車紀錄器顯示未超速云云為辯，然姑不論是否確有異議人
      所稱前車一節，本有可疑，況縱該車未遭警取締，或因員
      警未及取締，亦無法以此推論該車未有超速情事，更遑論
      由此認定異議人之車輛即未超速，又異議人未提出其所稱
      行車紀錄器業經檢驗其精準度無誤之依據，則該行車紀錄
      器之正確性自有可疑，自難以此為異議人有利之佐證，執
      勤警員本其維護交通秩序、安全職責所為之舉發，應受到
      合法、正確之推定，異議人確有於上開時、地超速之違規
      行為，洵堪認定。
五、綜上所述，原裁決機關以異議人有前揭違規事實，依道路交
    通管理處罰條例第33條第1 項、第63條第1 項第1 款、違反
    道路交通管理事件統一裁罰基準表之規定，裁處罰鍰6,000
    元，並記違規點數1 點，核無違誤。本件受處分人之異議為
    無理由，自應將其異議駁回。
據上論斷，應依道路交通管理處罰條例第87條第2 項、道路交通
案件處理辦法第19條，裁定如主文。
中    華    民    國    95    年    1     月    16    日
                  交通法庭    法  官  何燕蓉
如不服本裁定，應於裁定送達後5 日內向本院提出抗告狀。
以上正本證明與原本無異。
                              書記官  許弘樺
中    華    民    國    96    年    1     月    29    日


司法院資訊處製作；財團法人民間司法改革基金會備份。
